【裁判字號】    89,交易,314
【裁判日期】    891026
【裁判案由】    過失傷害
【裁判全文】
臺灣板橋地方法院刑事判決                        八十九年度交易字第三一四號
    公  訴  人  臺灣板橋地方法院檢察署檢察官
    被      告  乙○○
右列被告因過失傷害案件，經檢察官提起公訴（八十九年度偵字第一五九四號），本
院判決如左：
    主  文
乙○○因過失傷害人，處有期徒刑月，如易科罰金以佰元折算壹日。
    事  實
一、乙○○於民國八十八年五月十八日上午九時十分許，駕駛車號Ｋ九─九六八０號
    自用小客車，沿臺北縣鶯歌鎮○○路往三峽鎮方向行駛，行經臺北縣鶯歌鎮○○
    路二三四號前，本應注意汽車在雙向二車道行駛時，在快慢車道變換車道時，本
    應注意安全距離；又汽車行駛時，駕駛人應注意車前狀況及兩車併行之間隔，並
    隨時採取必要之安全措施，而依當時情形，又無不能注意之情事，竟疏未注意，
    致與同向由丙○○騎乘附載甲○○之ＧＧＤ－五五八號重型機車發生碰撞，丙○○因此受有右手第五手指骨折、癒合不良之傷害；甲○○則受有頭部外傷併腦振
    盪症候群、顏面（前額上唇）多處深裂傷、下唇牙齦裂傷併齒根骨折及門齒脫落
    等傷害。
二、案經被害人丙○○、甲○○訴由臺北縣警察局三峽分局報請臺灣板橋地方法院檢
    察署檢察官偵查起訴。
    理  由
一、訊據被告乙○○固坦承其於前開時、地駕駛自用小客車，與告訴人丙○○、甲○○騎乘之機車發生碰撞，告訴人二人因此受傷等情事不諱，惟矢口否認有何過失
    傷害之犯行，辯稱：伊駕駛汽車要靠邊買東西，速度很慢，約十至二十公里，有
    打方向燈，且有看後視鏡，並未看見告訴人騎乘機車，伊車右前車燈與對方機車
    左側車身發生碰撞等語。惟查右揭犯罪事實，業據告訴人丙○○、甲○○指訴綦
    詳，且有警製道路交通事故報告表一份、照片十二張及診斷證明書二紙附卷可稽
    。又被告雖辯稱有打方向燈，且有看後視鏡，並未看見告訴人云云，惟後照鏡未
    能照到車輛側面及後方所有方位，其存在有視覺死角，故駕駛人欲變換車道時，
    除檢視後照鏡外，尚須轉頭或以眼睛餘光環視周圍情狀，為一般人所明知，否則
    被告既以後照鏡檢視後方，確定並無人車，何以變換車道時，告訴人仍在其右後
    側，因此閃剎不及而發生碰撞？是被告縱看過後照鏡，尚難認其已盡完全之注意
    義務。從而，被告駕駛自用小客車在快慢車道間變換車道，未注意安全距離，以
    致擦撞告訴人行駛於慢車道之機車，此亦經臺灣省臺北縣區車輛行車事故鑑定委
    員會及臺灣省車輛行車事故覆議鑑定委員會為相同之認定，分別有該會八十九年
    四月十四日八九北行字第０四八八號函及八十九年八月三十一日府覆議字第八九
    一三四四號函所附鑑定意見書在卷可稽。
二、按汽車在雙向二車道行駛時，在快慢車道變換車道時，本應注意安全距離；又汽
    車行駛時，駕駛人應注意車前狀況及兩車併行之間隔，並隨時採取必要之安全措
    施，道路交通安全規則第九十七條第五款、第九十四條第三款分別定有明文。被
    告乙○○駕駛車輛變換車道時自應注意遵守前開規定，而當時又無不能注意之情
    形，竟疏未注意貿然變換車道，以致肇事，其行為與告訴人丙○○、甲○○被撞
    受傷間復有相當之因果關係，自應負過失罪責。是本件事證明確，被告所辯無非
    事後卸責之詞，難以採信，被告犯行堪以認定，應依法論科。
三、核被告乙○○所為，係犯刑法第二百八十四條第一項前段之過失傷害罪。被告係
    以一行為，致告訴人丙○○、甲○○二人受傷，係想像競合犯。爰審酌被告並無
    前科紀錄，有臺灣高等法院檢察署刑事資料簡復表在卷可參，及其過失程度、告
    訴人所受傷害、犯後否認犯行之態度，另迄未與告訴人達成和解，並賠償告訴人
    損害等一切情狀，量處如主文所示之刑，並諭知易科罰金之折算標準，以示懲儆
    。
據上論斷，應依刑事訴訟法第二百九十九條第一項前段、刑法第二百八十四條第一項
前段、第五十五條、第四十一條、罰金罰鍰提高標準條例第一條前段、第二條，判決
如主文。
本案經檢察官方伯勳到庭執行職務。
中      華      民      國      八十九      年     十     月   二十六   日
                                      臺灣板橋地方法院交通法庭
                                          法  官  侯  志  融
右正本證明與原本無異
如不服本判決應於送達後十日內向本院提出上訴狀
                                          書記官  陳  淑  芳
中      華      民      國      八十九      年     十     月   三十一   日
附錄本案論罪科刑法條全文：
刑法第二百八十四條
因過失傷害人者，處六月以下有期徒刑、拘役或五百元以下罰金。致重傷者，處一年
以下有期徒刑、拘役或五百元下罰金。
從事業務之人，因業務上之過失傷害人者，處一年以下有期徒刑、拘役或一千元以下
罰金。致重傷者，處三年以下有期徒刑、拘役或二千元以下罰金。


司法院資訊處製作；財團法人民間司法改革基金會備份。
